臺灣基隆地方法院刑事判決              100年度訴字第625號
公  訴  人  臺灣基隆地方法院檢察署檢察官
被      告  呂昭良
上列被告因違反毒品危害防制條例案件，經檢察官提起公訴（
100 年度毒偵字第1203號），被告於準備程序中就被訴事實為有
罪之陳述，本院合議庭裁定由受命法官獨任進行簡式審判程序審
理，茲判決如下：
    主  文
呂昭良施用第一級毒品，累犯，處有期徒刑柒月，扣案之第一級
毒品海洛因壹包（驗餘淨重0.16公克）沒收銷燬之，包裝上開海
洛因之塑膠袋壹只及注射針筒壹支均沒收。又施用第二級毒品，
累犯，處有期徒刑月，扣案之第二級毒品甲基安非他命包（
合計驗餘淨重0.5428公克）均沒收銷燬之，包裝上開甲基安非他
命之塑膠袋只及吸食器壹支均沒收。應執行有期徒刑玖月，扣
案之第一級毒品海洛因壹包（驗餘淨重0.16公克）、第二級毒品
甲基安非他命包（合計驗餘淨重0.5428公克）均沒收銷燬之，
包裝上開海洛因之塑膠袋壹只、包裝上開甲基安非他命之塑膠袋
只、注射針筒壹支及吸食器壹支均沒收。
    事  實
一、呂昭良曾因違反槍砲彈藥刀械管制條例案件，經本院於88年
    10月29日以88年度訴緝字第15號判處應執行有期徒刑7 年確
    定，發監執行後，於93年9月10日假釋，於96年4月9 日假釋
    期滿未經撤銷，視為執行完畢。呂昭良又因施用毒品案件，
    經本院裁定送觀察、勒戒後，認有繼續施用毒品之傾向，復
    經裁定令入戒治處所施以強制戒治，嗣經戒治所評定戒治處
    遇成效為合格，已無繼續戒治之必要，於99年5 月26日執行
    完畢釋放，並由臺灣基隆地方法院檢察署檢察官以99年度戒
    毒偵字第13號為不起訴處分確定。詎呂昭良未戒除毒癮，復
    基於施用第二級毒品甲基安非他命之犯意，於100年6月11日
    上午9時許，在基隆市某處其所有車牌號碼9395-ET自小客車
    內，以將第二級毒品甲基安非他命置入玻璃球內加熱燒烤，
    吸食所產生煙霧之方式，施用甲基安非他命1 次；又另行基
    於施用第一級毒品海洛因之犯意，於同日下午4 時許，在基
    隆市某處其所有車牌號碼9395-ET 自小客車內，以針筒注射
    之方式，施用海洛因1次。嗣於100年6月11日下午7時30分許
    ，呂昭良在友人邱正義位於基隆市○○區○○街55號4 樓住
    處為警查獲，並扣得其所有之第一級毒品海洛因1 包（驗餘
    淨重0.16公克）、第二級毒品甲基安非他命3 包（合計驗餘
    淨重0.5428公克）、注射針筒1支及吸食器1組，經警採集其
    尿液送驗，結果呈施用第一級毒品海洛因代謝後之嗎啡陽性
    暨施用第二級毒品甲基安非他命代謝後之甲基安非他命陽性
    反應，而查悉上情。
二、案經基隆市警察局第二分局報告臺灣基隆地方法院檢察署檢
    察官偵查終結提起公訴。
    理  由
壹、程序事項：
    查被告呂昭良所犯為毒品危害防制條例第10條第1項、第2項
    之施用第一級、第二級毒品罪，非死刑、無期徒刑、最輕本
    刑為3 年以上有期徒刑之罪，或高等法院管轄第一審之案件
    ，被告於本院準備程序中，就被訴事實為有罪之陳述，經告
    以簡式審判程序之旨，並聽取檢察官、被告之意見後，本院
    合議庭業已依刑事訴訟法第273條之1第1 項之規定，裁定由
    受命法官獨任進行簡式審判程序，是本件之證據調查，依刑
    事訴訟法第273條之2規定，不受同法第159條第1 項、第161
    條之2、第161條之3、第163條之1及第164條至第170 條規定
    之限制，合先敘明。
貳、實體事項：
一、上開事實，業據被告於本院準備程序及審理中自白不諱，且
    被告於100年6月11日為警採集其親自排放之尿液，送請臺灣
    尖端先進生技醫藥股份有限公司，以氣相層析質譜儀分析法
    確認檢驗結果，呈施用第一級毒品海洛因代謝後之嗎啡陽性
    反應及施用第二級毒品甲基安非他命代謝後之甲基安非他命
    陽性反應，此有該公司出具之濫用藥物檢驗報告1 份附卷可
    稽，且本案扣得被告所有供施用第一級毒品海洛因所用之粉
    末1 包及供施用第二級毒品甲基第二級毒品安非他命所用之
    結晶物3 包，經送交通部民用航空局航空醫務中心鑑驗結果
    ，白色粉末1包確係第一級毒品海洛因（驗餘淨重0.16 公克
    ），結晶物3 包確係第二級毒品甲基安非他命（合計驗餘淨
    重0.5428公克）等情，亦有該中心出具之毒品鑑定書存卷可
    佐。本案更有上開毒品及被告施用毒品之器具注射針筒1 支
    、吸食器1 支扣案可證。綜上，足認被告上開自白與事實相
    符，可以採信。本案罪證明確，被告施用第一、二級毒品之
    犯行洵堪認定，自應依法論科。
二、論罪科刑：
  (一)查海洛因、甲基安非他命係毒品危害防制條例第2條第2項第
    1款及第2款所定之第一級及第二級毒品，被告予以施用，是
    核其所為，係分別犯毒品危害防制條例第10條第1 項之施用
    第一級毒品罪及同條第2 項之施用第二級毒品罪。被告分別
    持有第一級及第二級毒品以供其各次分別施用，其持有之低
    度行為應為其施用之高度行為所吸收，均不另論罪。再被告
    上開所犯2 罪，犯意各別，行為不同，應予分論併罰。被告
    有事實欄所載之科刑執行情形，有臺灣高等法院被告前案紀
    錄表在卷可稽，其於受有期徒刑之執行完畢後，5 年內再故
    意犯有期徒刑以上之本罪，為累犯，應依刑法第47條第1 項
    規定加重其刑。審酌被告犯罪之動機、吸食頻率、曾有施用
    毒品之前科仍不知戒除，惟犯罪後坦承犯行，且所犯之施用
    毒品犯行乃戕害自己身心健康，並未危及他人等一切情狀，
    分別量處如主文所示之刑，並定其應執行之刑，以示懲儆。
  (二)扣案之第一級毒品海洛因1包（驗餘淨重0.16 公克）、第二
    級毒品甲基安非他命3包（合計驗餘淨重0.5428 公克），應
    依毒品危害防制條例第18條第1 項前段之規定，宣告沒收銷
    燬之。扣案包裝上開海洛因之塑膠袋1 只、包裝上開甲基安
    非他命之塑膠袋3只、注射針筒1支及吸食器1 支，均係被告
    所有供犯罪所用之物，業據被告供陳屬實，自應依刑法第38
    條第1項第2款之規定諭知沒收。
據上論斷，應依刑事訴訟法第273條之1第1項、第299條第1 項前
段，毒品危害防制條例第10條第1項、第2項、第18條第1 項前段
，刑法第11條、第47條第1項、第38條第1項第2款、第51條第5款
，判決如主文。
本案經檢察官黃佳權到庭執行職務。
中    華    民    國   100    年    9     月    22    日
                  刑事第二庭  法  官  王福康
以上正本證明與原本無異。
如不服本判決應於收受送達後10日內向本院提出上訴書狀，並應
敘述具體理由；其未敘述上訴理由者，應於上訴期間屆滿後20日
內向本院補提理由書(均須按他造當事人之人數附繕本)「切勿逕
送上級法院」。
中    華    民    國   100    年    9     月    22    日
                              書記官  彭淑芳
【附錄論罪法條】毒品危害防制條例第10條：
施用第一級毒品者，處6月以上5年以下有期徒刑。
施用第二級毒品者，處3年以下有期徒刑。